【裁判字號】    97,訴,576
【裁判日期】    971118
【裁判案由】    違反毒品危害防制條例
【裁判全文】
臺灣新竹地方法院刑事宣示判決筆錄
公  訴  人  臺灣新竹地方法院檢察署檢察官
被      告  乙○○
                      號4樓
指定辯護人  本院公設辯護人  甲○○
上列被告因違反毒品危害防制條例案件，經檢察官提起公訴（97
年度毒偵字第320、580號）後，聲請改依協商程序而為判決，本
院於民國97年11月18日下午四時在本院刑事第七法庭宣示判決，
出席職員如下：
            審判長法  官  林秋宜
法官起立朗讀判決主文、犯罪事實要旨、處罰條文、附記事項，
及告以上訴限制、期間並提出上訴狀之法院，且諭知記載其內容
：
一、主  文：
    乙○○施用第一級毒品，累犯，處有期徒刑捌月。扣案之第
    一級毒品海洛因（合計淨重零點零公克、空包裝總重零點
    肆捌公克），沒收銷燬之；扣案之注射針筒拾貳支，沒收之
    ；又施用第二級毒品，累犯，處有期徒刑伍月。又施用第二
    級毒品，累犯，處有期徒刑伍月。扣案之第二級毒品甲基安
    非他命（含包裝塑膠袋總重伍點零柒貳公克；驗餘總重伍點
    零玖公克），沒收銷燬之；又施用第一級毒品，累犯，處
    有期徒刑捌月。扣案之第一級毒品海洛因（淨重零點貳公
    克、空包裝重零點壹玖公克），沒收銷燬之；扣案之注射針
    筒玖支、夾鍊袋壹佰柒拾肆個、葡萄糖包，沒收之。主刑
    部分應執行有期徒刑貳年。
二、犯罪事實要旨：
  (一)1.乙○○前於民國95年間因施用毒品案件，經本院以95年度
      毒聲字第171號裁定送觀察、勒戒後，認無繼續施用毒品
      傾向，於95年6月20日執行完畢而釋放，由臺灣新竹地方
      法院檢察署檢察官以95年度毒偵字第1114號不起訴處分確
      定。
    2.乙○○於95年間復因違反毒品危害防制條例案件，經本院
      於95年11月28日以95年度訴字第813號判處應執行有期徒
      刑7月確定，嗣經本院以96年度聲減字第66號裁定減為有
      期徒刑3月又15日、諭知易科罰金折算標準確定，並於96
      年8月4日縮刑期滿執行完畢。
  (二)乙○○仍不知悔改，於上開觀察勒戒執行完畢後5年內，(1)
    基於施用第一級毒品海洛因之犯意，於97年2月1日下午3、4
    時許，在新竹縣湖口鄉○○路○段318號居所內，以注射針筒
    將海洛因注射入體內之方式，施用海洛因1次。(2)另基於施
    用第二級毒品安非他命之犯意，於97年2月1日下午4、5時許
    ，亦在上開居所內，將第二級毒品安非他命置於玻璃球內加
    熱吸食煙霧之方式，施用安非他命1次。嗣因駕駛車牌號碼
    LK－9588號自用小客車違規駕駛，又不從攔檢，為警於97年
    2月1日下午6時許，在新竹縣竹北市○○○路與博愛街路口
    攔下，得其同意搜索隨身攜帶之皮包，扣得第一級毒品海洛
    因2小包（合計淨重0.30公克、空包裝總重0.48公克）及注
    射用針筒12支，採集尿液送驗結果，呈安非他命、甲基安非
    他命、嗎啡、可待因陽性反應，始悉上情。
  (三)(1)乙○○復基於施用第二級毒品安非他命之犯意，於97年3
    月11日晚上10時許，在新竹縣湖口鄉湖口營區附近即上址租
    屋處，將第二級毒品安非他命置於玻璃球內燒烤後吸入煙霧
    ，以此方式施用第二級毒品安非他命1次；(2)於翌日凌晨0時
    許，在新竹縣新埔鎮義民廟旁，以將第一級毒品海洛因溶於
    水中，用針筒注射自身血管之方式，施用第一級毒品海洛因
    1次。嗣於97年3月12日上午7時30分許，為警在新竹縣新埔
    鎮○○里○○路○段360號義民廟公廁前發覺乙○○獨處車
    牌號碼4022－JJ號自用小客車內，上前盤查，查扣乙○○持
    有之第一級毒品海洛因1小包（淨重0.23公克、空包裝重0.1
    9公克）、第二級毒品甲基安非他命7小包（含包裝塑膠袋總
    重5.072公克；驗餘總重5.039公克）及同意搜索上述車輛而
    查扣之注射用針筒9支、夾鍊袋174個、葡萄糖3包等物，採
    集尿液送驗結果，呈安非他命、甲基安非他命、嗎啡、可待
    因陽性反應，始悉上情。
三、處罰條文：
    毒品危害防制條例第10條第1項、第2項、第18條第1項前段
    ，刑法第11條前段、第47條第1項、第51條第5款、第38條第
    1項第2款。
四、協商判決除有刑事訴訟法第455條之4第1項第1款於本訊問程
    序終結前，被告撤銷協商合意或檢察官撤回協商聲請者；第
    2款被告協商之意思非出於自由意志者；第4款被告所犯之罪
    非第455條之2第1項所定得以協商判決者；第6款被告有其他
    較重之裁判上一罪之犯罪事實者；第7款法院認應諭知免刑
    或免訴、不受理者情形之一，及違反同條第2項「法院應於
    協商合意範圍內為判決；法院為協商判決所科之刑，以宣告
    緩刑或2年以下有期徒刑、拘役或罰金為限」之規定者外，
    檢察官與被告均不得上訴。
五、如有前項得上訴之情形，得自收受宣示判決筆錄送達之日起
    10日內，向本院提出上訴書狀，上訴於第二審法院。
中    華    民    國    97    年    11    月    18    日
                  刑事第四庭  書  記  官  柯雅菱
                              審判長法官  林秋宜
以上筆錄正本證明與原本無異。
中    華    民    國    97    年    11    月    18    日
                              書  記  官  柯雅菱
附錄本案處罰實體法條全文：
毒品危害防制條例第10條：
施用第一級毒品者，處6月以上5年以下有期徒刑。
施用第二級毒品者，處3年以下有期徒刑


司法院資訊處製作；財團法人民間司法改革基金會備份。
